【裁判字號】    98,交上訴,38
【裁判日期】    980331
【裁判案由】    過失致死
【裁判全文】
臺灣高等法院刑事判決                98年度交上訴字第38號
上  訴  人  臺灣臺北地方法院檢察署檢察官
上  訴  人
即  被  告  甲○○
上列上訴人等因被告過失致死案件，不服臺灣臺北地方法院97年
度交訴字第125號，中華民國98年2月27日第一審判決（起訴案號
：臺灣臺北地方法院檢察署97年度偵字第17786號），提起上訴
，本院判決如下：
    主  文
上訴駁回。
    理  由
一、按依刑事訴訟法第350條、第361條、第362條、第367條規定
    ，不服地方法院之第一審判決而上訴者，須提出上訴書狀，
    並應敘述具體理由，為上訴必備之程式；其所提出之書狀未
    敘述上訴理由，或僅曾以言詞陳述上訴理由者，均應於上訴
    期間屆滿後20日內補提理由書於第一審法院。第一審法院經
    形式審查，認逾期未補提上訴理由者，應定期間先命補正；
    逾期未補正者，為上訴不合法律上之程式，應以裁定駁回。
    倘已提出上訴理由，但所提非屬具體理由者，則由第二審法
    院以上訴不合法律上之程式，判決駁回。而所謂具體理由，
    必係依據卷內既有訴訟資料或提出新事證，指摘或表明第一
    審判決有何採證認事、用法或量刑等足以影響判決本旨之不
    當或違法，而構成應予撤銷之具體事由，始克當之（例如：
    依憑證據法則具體指出所採證據何以不具證據能力，或依憑
    卷證資料，明確指出所為證據證明力之判斷如何違背經驗、
    論理法則）；倘僅泛言原判決認定事實錯誤、違背法令、量
    刑失之過重或輕縱，而未依上揭意旨指出具體事由，或形式
    上雖已指出具體事由，然該事由縱使屬實，亦不足以認為原
    判決有何不當或違法者（例如：對不具有調查必要性之證據
    ，法院未依聲請調查亦未說明理由，或援用證據不當，但除
    去該證據仍應為同一事實之認定），皆難謂係具體理由，俾
    與第二審上訴制度旨在請求第二審法院撤銷、變更第一審不
    當或違法之判決，以實現個案救濟之立法目的相契合，並節
    制濫行上訴（最高法院97年度台上字第892號判決亦同此意
    旨）。
二、本件原審判決略以：被告甲○○為快遞公司司機，以駕車送
    貨為業，係從事業務之人。其於民國96年11月30日18時25分
    許，駕駛車牌號碼736-AR 號營業小貨車，沿台北市○○路
    東往西方向行駛，行經衡陽路與重慶南路口，欲左轉至重慶
    南路時，本應注意行人穿越道上行人優先，轉彎時應待行人
    安全通過後始得通行，及汽車行駛時，駕駛人應注意車前狀
    況，並隨時採取必要之安全措施，而依當時情形，又無不能
    注意之情形，竟疏未注意，貿然左轉，適有楊福星沿重慶南
    路由東往西行走，正穿越人行道，而以其車左側照後鏡撞擊
    楊福星，致楊福星倒地而受有頭部創傷併蜘蛛膜下出血、大
    腦內出血及腦室出血，顏面部撕裂傷、慢性呼吸衰竭等傷害
    ，嗣於97年4月3日因顱內出血、缺氧性腦病變所導致之長期
    臥床致鬱血性心衰竭和呼吸衰竭死亡。甲○○於肇事後員警
    到場處理時，當場承認為肇事人自首而接受裁判等語。
三、檢察官上訴意旨略以：刑法第276條第2項過失致人於死罪之
    法定刑非輕，被告既從事駕駛業務，自應謹慎，竟疏於注意
    肇致本件車禍事故之發生及被害人死亡之結果，原判決亦認
    被告過失情節非輕，且迄未與被害人家屬達成和解，僅量處
    被告有期徒刑7月，似嫌較輕云云。被告提起上訴，其具狀
    意旨略以：被告案發後已坦承過錯，並多次於被害人住院期
    間前往探視，被告之僱用人已賠償被害人家屬新台幣（下同
    ）150萬元，被害人家屬另提出60萬元賠償，被告僱用人之
    保險公司要求被害人家屬提出醫療或喪葬單據，被害人家屬
    遲遲未能提供，致僱用人之保險公司無法理賠，並非判決書
    所言不與被害人家屬和解，被告犯後態度良好，現遭判7個
    月有期徒刑，果真入獄，將致家中妻小之經濟來源產生問題
    ，為此請從輕量刑云云。
四、查原判決已於理由內說明：上開犯罪事實，業經被告於原審
    坦承不諱，且有臺北市政府警察局交通警察大隊道路交通事
    故初步分析研判表、交通事故現場圖、道路交通事故調查報
    告表（一）、（二）、道路交通事故補充資料表、談話紀錄
    表、現場照片7紙、肇事車輛照片4紙、臺灣大學醫學院附設
    醫院診斷證明書、臺北市立聯合醫院陽明院區開立之楊福星
    死亡證明書、解剖勘驗筆錄、臺灣臺北地方法院檢察署相驗
    屍體證明書、法務部法醫研究所解剖報告書、鑑定報告書、
    護理紀錄表在卷可稽，足認被告之自白與事實相符。核被告
    所為，係犯刑法第276條第2項之業務過失致死罪。被告肇事
    後，於警員到場處理時，在場陳述肇事經過並承認為肇事者
    ，符合自首要件，應依刑法第62條前段規定減輕其刑。並審
    酌被告坦承犯行，犯後態度良好，惟其過失程度非輕，且迄
    今未與被害人家屬和解等一切情狀，量處被告有期徒刑7月
    等語。原審判決既已詳細記載認定被告犯罪之證據及理由，
    並已審酌關於刑法第57條科刑之一切情狀，在適法範圍內行
    使裁量權，核無量刑違法或不當之情形。被告上訴雖主張因
    被害人家屬未提供資料，致其僱用人之保險公司無法理賠，
    不是其不和解云云。惟被告與被害人家屬迄今確尚未達成和
    解，係屬事實，原審量刑並已就此審酌，核無違誤之處。另
    查量刑之輕重，係屬事實審法院得依職權自由裁量之事項，
    茍於量刑時，已依行為人之責任為基礎，並斟酌刑法第57條
    各款所列情狀，而未逾越法定範圍，又未濫用其職權，即不
    得遽指為違法。被告上訴意旨，僅空言泛稱其態度良好，請
    求從輕量刑云云，檢察官上訴亦泛稱原審量刑過輕，惟均尚
    不足以影響原審判決量刑刑度之本旨，且未能具體指摘原判
    決於認定事實、適用法律及量刑等項有何違法或不當，自非
    屬上訴第二審之具體理由，揆諸上揭意旨，本件上訴顯不合
    法定程式，應予駁回，並不經言詞辯論為之。
據上論斷，應依刑事訴訟法第367條前段、第372條，判決如主文
。
中    華    民    國    98    年    3    月    31   日
                  刑事第二庭審判長法  官  洪光燦
                                  法  官  李麗玲
                                  法  官  林恆吉
以上正本證明與原本無異。
如不服本判決，應於收受送達後10日內向本院提出上訴書狀，其
未敘述上訴之理由者並得於提起上訴後10日內向本院補提理由書
（均須按他造當事人之人數附繕本）「切勿逕送上級法院」。
                                  書記官  陳盈璇
中    華    民    國    98    年    4     月    1     日


司法院資訊處製作；財團法人民間司法改革基金會備份。
